【裁判字號】    99,抗,1651
【裁判日期】    991213
【裁判案由】    假扣押聲明異議
【裁判全文】
臺灣高等法院民事裁定                  99年度抗字第1651號
抗  告  人  徐明男
代  理  人  江松鶴律師
抗告人因與相對人台灣房屋仲介股份有限公司間假扣押聲明異議
事件，對於中華民國99年9 月30日臺灣桃園地方法院99年度事聲
字第173 號所為裁定提起抗告，本院裁定如下：
    主  文
抗告駁回。
抗告訴訟費用由抗告人負擔。
    理  由
一、本件相對人台灣房屋仲介股份有限公司以抗告人委託相對人
    代理銷售抗告人所有之中壢市○○段427 地號土地（下稱系
    爭土地），經訴外人許金鍊支付訂金新臺幣（下同）1 千萬
    元買受後，抗告人違約不賣，應加倍返還許金鍊所付訂金，
    許金鍊已將此1 千萬元訂金返還請求權讓與相對人，相對人
    據以請求抗告人給付無著，抗告人已出售系爭土地，正將財
    產隱匿搬移，致相對人有日後不能強制執行或甚難執行之虞
    為由，聲請對抗告人為假扣押，經原法院司法事務官以99年
    度司裁全字第1131號裁定准許相對人供擔保後對抗告人為假
    扣押。嗣抗告人以伊與相對人間並無委託銷售情事，相對人
    收受買方1 千萬元之主張亦非真實，伊更未獲債權讓與通知
    等理由，對上開假扣押裁定異議。原法院審酌後以：相對人
    就其所主張抗告人於99年7 月19日委託相對人銷售上開土地
    所有權應有部分之事實，業據提出土地專任委託銷售契約書
    、土地登記謄本、選擇書與買賣議價委託書等影本為證（見
    原法院司裁全字卷第6-9頁）。就所主張買方有支付1千萬元
    訂金之事實，亦提出面額1 千萬元之支票及承買確認書影本
    為證（見同上卷第10-11 頁）。就買方將對抗告人請求加倍
    返還1 千萬元之債權讓與相對人之事實，並提出債權移轉同
    意書影本為證（見同上卷第16頁）。就抗告人有處分財產情
    事乙節，更提出不動產成屋買賣契約書影本為證（見同上卷
    第17-20頁 ）。足見相對人已就其與抗告人間「有金錢請求
    或得易為金錢請求之請求」，及其請求有「日後不能強制執
    行或甚難執行之虞」即假扣押原因部分，提出可即時調查之
    證據以資釋明無誤，雖釋明尚有未足，然相對人既陳明願供
    擔保以補釋明之不足，則司法事務官所為准許相對人供擔保
    後得對抗告人為假扣押之裁定，即無不合等理由，而以99年
    度事聲字第173 號裁定，駁回抗告人之異議，經核並無違誤
    。抗告意旨雖執陳詞，仍以抗告人與相對人無委託銷售關係
    ，相對人主張收受買方1 千萬元及受讓買方之訂金返還請求
    權等情皆為不實，抗告人亦未接獲債權讓與通知云云，指摘
    原裁定不當，求予廢棄。惟抗告人所指各節要屬實體爭執事
    項，非本件保全程序所得審究。相對人就其聲請假扣押所表
    明之請求暨假扣押之原因，業已提出前揭證據資為釋明，並
    陳明願供擔保以補釋明之不足，原法院認相對人假扣押之聲
    請應予准許，因而駁回抗告人之異議，即無不合。抗告人前
    詞指摘原裁定不當，求予廢棄改判，為無理由，應予駁回其
    抗告。
二、據上論結，本件抗告為無理由，依民事訴訟法第495 條之1
    第1 項、第492 條第1項、第95條、第78條，裁定如主文。
中    華    民    國    99    年    12    月    13    日
                  民事第十九庭
                      審判長法  官  魏麗娟
                            法  官  吳麗惠
                            法  官  黃明發
正本係照原本作成。
本裁定除以適用法規顯有錯誤為理由外，不得再抗告。如提起再
抗告，應於收受後10日內委任律師為代理人向本院提出再抗告狀
。並繳納再抗告費新台幣１千元。
中    華    民    國    99    年    12    月    13    日
                            書記官  顧哲瑜

司法院資訊處製作；財團法人民間司法改革基金會備份。
